臺灣臺北地方法院刑事判決　　　　　　　 95年度訴字第776號
公　訴　人　臺灣臺北地方法院檢察署檢察官
被　　　告　甲○○
選任辯護人　程巧亞律師
上列被告因違反著作權法案件，經檢察官提起公訴（九十五年度
偵字第四三八七號），被告於本院準備程序中就被訴事實為有罪
之陳述，經公訴人聲請於審判外進行協商程序，本院合議庭予以
同意，並裁定由受命法官獨任進行協商程序，茲判決如下：
    主      文
甲○○連續意圖銷售而擅自以重製於光碟之方法侵害他人之著作
財產權，處有期徒刑陸月，如易科罰金以銀元佰元即新臺幣玖
佰元折算壹日，緩刑貳年。扣案如附表一、二、四所示之物均沒
收。
    事實及理由
一、甲○○明知如附表一、二所示之「星空的邂逅」、「鋼彈Ｓ
    ＥＥＤ　ＤＥＳＴＩＮＹ」等卡通動畫影音光碟共一百四十
    八片，分別係普威爾國際股份有限公司（下稱普威爾公司）
    、群英社國際股份有限公司（下稱群英社公司）享有著作財
    產權之視聽著作，未經上開公司同意或授權，不得擅自重製
    或以移轉所有權之方式散布重製物。詎其竟基於重製及散布
    盜版光碟重製物之概括犯意，自民國九十四年九月十五日起
    至九十五年二月十五日止，在臺北縣新店市○○路○段二五
    二號七樓之住處，連續將其先前在光華商場或網路上購得之
    前揭卡通動畫盜版光碟，以光碟燒錄設備違法重製，並以其
    所有之電腦設備及中華電信數據通信分公司ＡＤＳＬ數據機
    撥接上網，連結至ＹＡＨＯＯ奇摩拍賣網站，以帳號zaqwsx
    12902之名義，刊登販賣上揭盜版光碟之廣告，並提供盜版
    光碟目錄供不特定人選購，而以每片約新臺幣（下同）五十
    元之價格販售牟利，且提供其使用之電子郵件信箱zaqwsx12
    902@yahoo.com.tw及郵局00000000000000號帳戶作為與客戶
    聯絡及收款之用，俟確認客戶匯款無訛後，再以郵寄包裹方
    式將盜版光碟寄送予客戶，甲○○總計以此方式獲利約二、
    三萬元。嗣經群英社公司人員乙○○於瀏覽網路時發覺，即
    佯為買家下標購買「鋼彈ＳＥＥＤ　ＤＥＳＴＩＮＹ」ＶＣ
    Ｄ光碟一套，並於九十五年一月十八日以提款卡至自動櫃員
    機轉帳貨款八百元（含運費）至甲○○上開郵局帳戶，隨即
    於同年一月二十六日收到甲○○郵寄之盜版光碟，乃報警處
    理。警方於同年二月十五日下午五時許，持本院核發之搜索
    票在上址當場查獲，並扣得如附表一、二所示之盜版卡通動
    畫光碟共一百四十八片、如附表四所示之電腦主機一台（內
    建燒錄機二台及電源線一條）、燒錄機一台、ＡＤＳＬ數據
    機一台（含電源線一條）、待寄包裹十四件、空白光碟片一
    百十二片、棉套三包及包裹掛號執據一批。
二、證據：
(1)、被告甲○○於警、偵訊及本院訊問時之自白。
(2)、告訴代理人乙○○、丙○○於警詢及本院訊問時所為之指述
    。
(3)、錄影節目審查合格證明書、原產地證明及著作權證明文件各
    五份。
(4)、鑑識證明書二份。
(5)、台北新店檳榔路郵局第00000000000000號帳戶之存摺影本一
    份。
(6)、雅虎奇摩拍賣網站之登錄資料、登錄記錄、網站內容列印資
    料四紙及被告回覆客戶之電子郵件八紙。
(7)、扣案如附表一、二所示之盜版光碟共一百四十八片以及被告
    所有如附表四所示之電腦主機一台（內含ＤＶＤ燒錄器二台
    及電源線一條）、燒錄機一台、ＡＤＳＬ數據機一台（含電
    源線一條）、待寄包裹十四件、空白光碟片一百十二片、棉
    套三包、包裹掛號執據一批。
三、本案之犯罪事實，業據被告甲○○於本院準備程序中為有罪
    之陳述，經公訴人聲請於審判外進行協商程序，本院合議庭
    予以同意，並裁定由受命法官獨任進行協商程序後，檢察官
    與被告達成協商之合意，並由檢察官聲請本院改依協商程序
    而為判決。其等合意內容為：被告願受有期徒刑六月，得易
    科罰金，緩刑二年之科處。且扣案如附表三所示之影音光碟
    共二十四片，係被告於普威爾公司獲得著作權授權前即已取
    得作為收藏之光碟，於前述網路販賣目錄中亦未列出該等影
    片，故上開影片不在起訴範圍內，亦無庸沒收。經查被告尚
    屬在學學生，有學生證一紙附卷為憑，其於行為時年輕識淺
    ，一時失慮致罹刑章，惟於犯罪後自始坦承犯行，態度良好
    ，且已與普威爾公司及群英社公司達成和解，有和解書兩份
    存卷可參。又被告前未曾受有期徒刑以上刑之宣告，有臺灣
    高等法院被告前案紀錄表、軍法案件紀錄表各一份在卷可稽
    ，其於犯罪後深表悔意，積極與告訴人尋求和解，而被害公
    司之告訴代理人並均到庭表示希望給予被告緩刑等情，有刑
    事陳報狀二份及本院九十五年八月十四日訊問筆錄一份附卷
    可查，是被告經此偵、審程序及科刑宣告之教訓後，當已知
    所警惕而無再犯之虞，本院認為給予被告有期徒刑六月，得
    易科罰金，緩刑二年之諭知，並無不當。故上開協商合意並
    無刑事訴訟法第四百五十五條之四第一項所列之各款情形，
    本院爰不經言詞辯論，於協商合意範圍內為協商判決。
四、應適用之法條：刑事訴訟法第四百五十五條之二第一項、第
    四百五十五條之四第二項、第四百五十五條之八、著作權法
    第九十一條第三項、第九十八條，刑法第二條第一項前段、
    第十一條、第七十四條第一項第一款，九十四年二月二日修
    正前刑法第五十六條、第四十一條第一項前段，修正前罰金
    罰鍰提高標準條例第二條，現行法規所定貨幣單位折算新臺
    幣條例第二條。
五、協商判決除有刑事訴訟法第四百五十五條之四第一項第一款
    於本訊問程序終結前，被告撤銷協商合意或檢察官撤回協商
    聲請者；第二款被告協商之意思非出於自由意志者；第四款
    被告所犯之罪非第四百五十五條之二第一項所定得以聲請協
    商判決者；第六款被告有其他較重之裁判上一罪之犯罪事實
    者；第七款法院認應諭知免刑或免訴、不受理者情形之一；
    及違反同條第二項法院應於協商合意範圍內為判決，法院為
    協商判決所科之刑，以宣告緩刑、二年以下有期徒刑、拘役
    或罰金為限等規定者外，不得上訴。
六、如有前項得上訴之情形者，得自收受判決送達之日起十日內
    ，向本院提出上訴書狀，上訴於第二審法院。
中　　華　　民　　國　　96　　年　 　1　　月　　 5　　日
　　　　　　　　　刑事第三庭    法　官　游士珺
上正本證明與原本無異。
如不服本判決，應於判決送達後10日內向本院提出上訴狀（應抄
附繕本）。告訴人或被害人如對於本判決不服者，應具備理由請
求檢察官上訴，其上訴期間之計算係以檢察官收受判決正本之日
期為準。
                                書記官  林素霜
中　　華　　民　　國　　96　　年　　1 　　月　　9 　　日
附錄論罪科刑實體法條文：
著作權法第91條
擅自以重製之方法侵害他人之著作財產權者，處3年以下有期徒
刑、拘役，或科或併科新臺幣75萬元以下罰金。
意圖銷售或出租而擅自以重製之方法侵害他人之著作財產權者，
處6月以上5年以下有期徒刑，得併科新臺幣20萬元以上2百萬元
以下罰金。
以重製於光碟之方法犯前項之罪者，處6月以上5年以下有期徒刑
，得併科新臺幣50萬元以上5百萬元以下罰金。
著作僅供個人參考或合理使用者，不構成著作權侵害。
附表四：
電腦主機壹台（內含燒錄機貳台及電源線壹條）、燒錄機壹台、
ＡＤＳＬ數據機壹台（含電源線壹條）、空白光碟片壹佰壹拾貳
片、待寄包裹拾肆件、棉套包。
